【裁判字號】    89,台上,7447
【裁判日期】    891207
【裁判案由】    殺人
【裁判全文】
最高法院刑事判決                              八十九年度台上字第七四四七號
    上  訴  人  甲○○
    選任辯護人  蘇文奕律師
                李三賢律師
右上訴人因殺人案件，不服台灣高等法院台南分院中華民國八十九年八月三十一日第
二審判決（八十九年度上訴字第八三二號，起訴案號：台灣台南地方法院檢察署八十
八年度偵字第八九一九、一○○三八號），提起上訴，本院判決如左：
    主  文
上訴駁回。
    理  由
按刑事訴訟法第三百七十七條規定，上訴於第三審法院，非以判決違背法令為理由，
不得為之。是提起第三審上訴，應以原判決違背法令為理由，係屬法定要件。如果上
訴理由狀並未依據卷內訴訟資料，具體指摘原判決不適用何種法則或如何適用不當，
或所指摘原判決違法情事，顯與法律規定得為第三審上訴理由之違法情形，不相適合
時，均應認其上訴為違背法律上之程式，予以駁回。本件原判決綜合調查證據之結果
，認上訴人甲○○犯有刑法第二百七十一條第一項殺人罪之事實，因而撤銷第一審之
科刑判決，改判仍論上訴人以上開罪名，量處有期徒刑拾年，已詳認定犯罪事實之
依據及憑以認定之理由，並對上訴人否認具殺人犯意之辯詞，如何不足採信，均已依
據卷內資料予以指駁及說明，從形式上觀察，原判決並無違背法令情形。又事實之認
定及證據之取捨，乃屬事實審法院之職權，苟無違反經驗法則及論理法則，自難指為
違法。上訴人如何具備殺人故意，原判決已於理由一中詳述其調查審認之結果，核屬
事實審法院採證認事職權之適法行使，上訴人仍執其在原審之辯詞，謂其並無殺害被
害人鐘晨晏之犯意，因市場人士群情激憤，從後追趕，為避免緊急危難，始以時速六
、七十公里蛇行駛離，途中警告鐘晨晏危險，曾停車請其下車，並減速至三、四十公
里讓其自行跳車，依現場地形，證人王胡錦雲及許明麗無法目睹行車全程，況持續高
速蛇行必立即翻車，鐘晨晏亦會立即摔落，且行經紅綠燈十字路口，無法持續高速行
駛等語，係就原判決理由一已詳為論斷與說明之事項，再為事實上之爭執，殊非適法
之第三審上訴理由。又刑事訴訟法第三百七十九條第十款所謂應於審判期日調查之證
據，必須該證據確與待證事實有重要關係，就其案情委有調查之必要者而言。本件事
證已臻明確，原審未依上訴人聲請履勘現場，及就上訴人曾否減速行駛，是否遭人追
趕，送測謊鑑定等項為無益之調查，自不得指為調查未盡。至原判決於事實及理由欄
就鐘晨晏從何處騎乘機車至市場攔阻上訴人，認定縱有不符，亦不影響上訴人成罪，
按諸刑事訴訟法第三百八十條規定，自不得執為適法之第三審上訴理由。此外，上訴
人徒憑己意，對原審認事用法職權之適法行使及原判決理由已詳為論斷之事項，任意
爭辯，顯與法定上訴第三審之形式要件不符，其上訴違背法律上之程式，應予駁回。
據上論結，應依刑事訴訟法第三百九十五條前段，判決如主文。
中      華      民      國    八十九    年     十二     月      七      日
                              最高法院刑事第六庭
                                  審判長法官  謝  家  鶴
                                        法官  洪  文  章
                                        法官  花  滿  堂
                                        法官  陳  世  淙
                                        法官  洪  佳  濱
      右正本證明與原本無異
                                              書  記  官
中      華      民      國    八十九    年     十二     月    二十六    日


司法院資訊處製作；財團法人民間司法改革基金會備份。
